臺灣高等法院高雄分院刑事判決
111年度金上訴字第270號
上  訴  人  臺灣屏東地方檢察署檢察官
被      告  潘清忠


上列上訴人因被告詐欺等案件，不服臺灣屏東地方法院111年度
金訴字第40號，中華民國111年5月31日第一審判決（起訴案號：
臺灣屏東地方檢察署110年度偵字第12331、11334、11574、1251
9號）及移送併辦（併辦案號：臺灣屏東地方檢察署111年度偵字
第1349、3280、4583、6335、6684、6772、7455、10292、13857
號），提起上訴，本院判決如下：
    主  文
原判決關於乙○○部分撤銷。
乙○○幫助犯洗錢防制法第十四條第一項之一般洗錢罪，處有期徒
刑伍月，併科罰金新臺幣肆萬元，罰金如易服勞役，以新臺幣壹
仟元折算壹日。未扣案之犯罪所得新臺幣貳萬元沒收，於全部或
一部不能沒收或不宜執行沒收時，追徵其價額。
    事  實
一、黃家榮（業經原審判處罪刑確定）於民國110年7月間某日起
    ，基於參與犯罪組織之犯意，加入由真實姓名年籍不詳，綽
    號「老闆」、「阿志」、「小春」所組成3人以上以實施詐
    術為手段，具有持續性及牟利性之有結構性詐欺犯罪組織（
    無證據證明成員有尚未滿18歲之人，下稱本案詐欺集團），
    並與「老闆」、「阿志」、「小春」等人共同意圖為自己不
    法之所有，基於三人以上共同詐欺取財及洗錢之犯意聯絡，
    進行以下之分工：先由「阿志」負責在社群網站FACEBOOK（
    下稱臉書）發布貼文向不特定人募集金融機構帳戶；次由黃
    家榮依「老闆」指示，選定旅館供繳交金融機構帳戶資料者
    住宿，並在旅館內看管該等人員及提供飲食，期間除向該等
    人員索取金融機構帳戶提款卡外，另提供自己所持用之行動
    電話由該等人員輸入提款卡密碼後傳送給「老闆」；末由「
    小春」至旅館向黃家榮拿取提款卡，並前往自動櫃員機提領
    被害人遭詐騙所匯入之款項。嗣黃家榮先於110年9月14日（
    起訴書誤載為110年9月17日），在位於高雄市○○區○○○路000
    號之常客商務旅館，向阮奕成（另由臺灣臺南地方檢察署檢
    察官以110年度營偵字第2507號、111年度偵字第1066號為不
    起訴處分）索取其所申設之台新國際商業銀行帳號000-0000
    0000000000號帳戶（下稱阮奕成之台新帳戶）之提款卡及密
    碼。而乙○○於110年9月中旬某日在臉書求職社團中瀏覽「阿
    志」所發布之上開貼文後，其已預見提供金融機構帳戶之提
    款卡及密碼予他人使用，極有可能遭詐欺集團利用作為人頭
    帳戶，便利詐欺集團用以向他人詐騙款項，且受詐騙人匯入
    款項遭提領後，即產生遮斷資金流動軌跡而使他人逃避國家
    追訴、處罰之效果，仍基於幫助詐欺取財、幫助洗錢之不確
    定故意，依真實姓名年籍不詳、通訊軟體Telegram暱稱「莫
    莫」之成年人（無證據證明尚未滿18歲）之指示，於110年9
    月21日入住位於高雄市○○區○○○路000號之奇異果快捷旅店，
    並將其所申設之兆豐國際商業銀行帳號000-00000000000號
    帳戶（簡稱兆豐帳戶）、國泰世華商業銀行帳號000-000000
    000000號帳戶（簡稱國泰世華帳戶）之提款卡及密碼交給黃
    家榮，因而取得報酬新臺幣（下同）2萬元，黃家榮則因取
    得阮奕成、乙○○2人之提款卡及密碼，並負責看管該2人而獲
    有報酬4萬元。隨後黃家榮所屬之本案詐欺集團中之某成年
    成員（無證據證明尚未滿18歲），即以如附表所示之詐騙方
    式，使如附表所示之人均陷於錯誤，將如附表所示之款項分
    別匯至如附表所示之帳戶內（編號1至12部分，係匯入阮奕
    成之台新帳戶；編號13至32部分，係分別匯入乙○○之兆豐帳
    戶、國泰世華帳戶），旋遭本案詐欺集團成員提領殆盡，其
    等以此方式製造資金斷點，而將詐欺贓款置於詐欺集團實質
    控制並掩飾、隱匿詐欺所得贓款之去向及所在（乙○○上開兆
    豐帳戶、國泰世華帳戶）。嗣經如附表所示之人察覺遭詐騙
    後報警處理，始悉上情。
二、案經附表所示之人訴由屏東縣政府警察局潮州分局（編號1
    至17、21至22、32）、雲林縣警察局虎尾分局（編號19）、
    高雄市政府警察局小港分局（編號20）、鳳山分局（編號31
    ）、臺北市政府警察局北投分局(編號23)、內湖分局(編號2
    7)、桃園市政府警察局桃園分局(編號24)、中壢分局(編號2
    9、30)、嘉義縣警察局朴子分局(編號25)、臺中市政府警察
    局東勢分局(編號26)、基隆市警察局第四分局(編號28)報告
    臺灣屏東地方檢察署（下稱屏東地檢署）檢察官偵查起訴及
    移送併辦。
    理  由
壹、證據能力
一、按刑事訴訟法第159條之1至159條之4為傳聞法則之例外規定
    ，被告以外之人於審判外之陳述，雖不符前4條之規定，而
    經當事人於審判程序同意作為證據，法院審酌該言詞或書面
    陳述作成時之情況，認為適當者，亦得為證據，刑事訴訟法
    第159條之5第1項定有明文。查本判決所引用屬於傳聞證據
    之部分，業經檢察官、被告乙○○（下稱被告）於本院準備程
    序時，均明示同意有證據能力（見本院卷第114頁），且迄
    於言詞辯論終結前亦未聲明異議。基於尊重當事人對於傳聞
    證據之處分權，及證據資料愈豐富愈有助於真實發現之理念
    ，本院審酌該等證據作成時情況，並無違法取證之瑕疵，且
    無顯不可信之情形，以之作為證據應屬適當，自均有證據能
    力。
二、另本判決引用之非供述證據部分，查無實施刑事訴訟程序之
    公務員違法取證之情事，依刑事訴訟法第158 條之4 之反面
    解釋，亦有證據能力。
貳、認定事實所憑證據及理由
一、上揭事實，業據被告於原審及本院均坦承不諱（金訴卷一第
    363、391至392頁），且經證人即如附表編號13至32所示之
    告訴人或被害人於警詢證述甚詳（詳如附表「證據名稱及出
    處」欄），核與證人即同案被告黃家榮於警詢、偵訊時之證
    述大致相符（警二卷第4至8頁；警三卷第1至5頁；他卷第15
    至19、29至31、373至380、385至388、457至465、499至506
    、435至438頁；偵四卷第17至23頁)，復有警製偵查報告、
    指認犯罪嫌疑人紀錄表，被告與暱稱「莫莫」之臉書messen
    ger對話紀錄擷圖，奇異果快捷旅店訂房紀錄及110年9月24
    日現場監視錄影畫面擷圖照片，兆豐國際商業銀行股份有限
    公司111年2月21日兆銀總集中字第1110008542號函附被告之
    兆豐帳戶存款往來交易明細、存戶資料及金融卡異動表，國
    泰世華商業銀行存匯作業管理部111年2月23日國世存匯作業
    字第1110021576號函附被告之國泰世華帳戶存戶資料及交易
    明細（他卷第5至9、21至25、59至89、391至395、417至421
    頁；金訴卷一第161至204、211至219頁），以及如附表「證
    據名稱及出處」欄所示之證據資料在卷可憑，足認被告上開
    任意性之自白，核與事實相符，堪予採信。
二、公訴意旨（含上訴意旨）雖以被告於交付帳戶之前，已於11
    0年9月15日與本案詐欺集團成員「莫莫」談妥提供金融機構
    帳戶給本案詐欺集團使用，且須受控制3天，作為獲取報酬
    之代價，以及同案被告黃家榮證稱：被告有跟我聊是他生活
    上有困難需要錢，才會過來旅館等情為據，認定被告主觀上
    有分擔詐欺共犯行為之犯意，且既提供犯罪者洗錢管道之行
    為，客觀上已足該當洗錢之構成要件，即已參與構成犯罪事
    實之一部，應屬本案之共同正犯等語。惟查：
㈠、按關於正犯、幫助犯之區別，係以其主觀之犯意及客觀之犯
    行為標準，若以自己犯罪之意思而參與犯罪，無論其所參與
    者是否為犯罪構成要件之行為，或以幫助他人犯罪之意思而
    參與犯罪構成要件之行為，皆為正犯；若基於幫助他人犯罪
    之意思，而參與犯罪構成要件以外之行為，亦即僅單純提供
    物質或精神之助力，始為幫助犯（最高法院110年度台上字
    第3885號判決意旨參照）。又基於犯罪的分工，共同正犯應
    各自在分擔之角色上發揮應有的功能，其所分擔之行為固非
    必須屬構成要件之行為，然苟非屬構成要件之行為，則須自
    共同犯罪整體觀之，在功能上屬不可或缺，而與分擔構成要
    件行為者同居於犯罪支配地位，始屬之（最高法院109年度
    台上字第5368號判決意旨參照）。
㈡、本案被告與「莫莫」之人交涉過程中，曾向對方表示：這是
    會不會被告詐欺、別出事才是重點等語，而經「莫莫」之人
    回稱：安全的等語；期間被告向「莫莫」表示急需用錢時，
    「莫莫」之人更回覆訊息稱：我知道，我先去調一下，如果
    早點認識我，我一定可以幫你，前陣子被警察抓，說我犯法
    ，錢被沒收，但根本沒有犯法，在等結案等語，此有被告與
    「莫莫」之人之對話紀錄內容在卷可憑（警一卷第349頁；
    警三卷第47、49頁），可見「莫莫」之人確曾一再向被告保
    證提供自身帳戶不會涉及詐欺，是被告主觀上是否與同案被
    告黃家榮、「莫莫」等人所屬之本案詐欺集團成員間有犯意
    聯絡，已屬有疑。況同案被告黃家榮於偵訊及原審審理時亦
    供述：上面有指示我說如果被告要出去，我要跟著；被告只
    有跟我接觸，沒有跟「老闆」、「阿志」及「小春」等人接
    觸過等語（他卷第501至502頁；金訴卷一第392頁）。是被
    告乃處於遭本案詐欺集團控管之角色，其對於同案被告黃家
    榮所屬之本案詐欺集團如何蒐集金融機構帳戶、向何人索取
    提款卡及密碼、至何處提領詐欺贓款、領出後應如何交付贓
    款予上手等分工方式，均無權參與決定，意即被告係可隨時
    遭本案詐欺集團替換之人頭帳戶，而非處於不可或缺之關鍵
    性地位或具有犯罪支配管領之能力。依上開事證，尚難認定
    被告有以自己犯罪之意思參與本案詐欺集團之詐欺、洗錢犯
    行。
㈢、又詐欺犯罪之正犯實行犯罪以後，為掩飾、隱匿其犯罪所得
    財物之去向及所在，而令被害人將款項轉入其所持有、使用
    之人頭金融帳戶，並由正犯前往提領其犯罪所得款項得手，
    如該帳戶內之款項即係因詐欺犯罪所得，因已被提領而造成
    金流斷點，該當掩飾、隱匿之要件，該詐欺犯罪之正犯自亦
    成立洗錢防制法第14條第1項之一般洗錢罪之正犯；惟如詐
    欺贓款尚未自人頭金融帳戶提領出來，客觀上即無移轉或變
    更特定犯罪所得之情形，亦未有掩飾或隱匿特定犯罪所得之
    本質、來源、去向、所在、所有權、處分權或其他權益之效
    果，自不該當於一般洗錢既遂罪，則單純提供自己帳戶供他
    人作為詐欺被害人匯款工具之行為，自非屬洗錢之構成要件
    行為。是以，被告既未親自實施詐欺取財之構成要件行為，
    且就本案詐欺集團之正犯自其上開兆豐帳戶、國泰世華帳戶
    提領贓款之洗錢行為，亦未參與實施此部分構成要件行為，
    佐以被告主觀上既非基於自己參與詐欺取財及一般洗錢之犯
    意為之，且僅於本案中提供自己所申辦之兆豐及國泰世華帳
    戶給予本案詐欺集團助力，自難逕認被告與同案被告黃家榮
    所屬本案詐欺集團之各成員間為有犯意聯絡及行為分擔之共
    同正犯，而僅能論以幫助犯。公訴意旨謂被告本案所為應論
    以加重詐欺取財及洗錢之共同正犯，尚有誤會，應予指明。
三、再者，被告於本案過程中僅與同案被告黃家榮及「莫莫」有
    所接觸，其對於本案詐欺集團成員究竟由幾人組成，尚非其
    所能事先預見，並無足夠證據可證被告就本案確有三人以上
    之正犯參與本案有所認識，基於罪證有疑利於被告之原則，
    本院認尚無從遽認被告主觀上係基於幫助三人以上共同加重
    詐欺取財之犯意，應認被告就附表編號13至32所示被害人受
    詐欺部分，僅具有幫助犯普通詐欺取財之犯意。
四、綜上所述，本案事證明確，被告上開犯行，堪予認定，應依
    法論科。
參、論罪
一、核被告所為，係犯刑法第30條第1項前段、第339條第1項之
    幫助詐欺取財罪及刑法第30條第1項前段、洗錢防制法第14
    條第1項之幫助一般洗錢罪。公訴意旨認被告係犯刑法第339
    條之4第1項第2款之三人以上共同詐欺取財罪之正犯，以及
    同法第14條第1項之一般洗錢罪之正犯，容有未洽；就前者
    部分，業經原審及本院告知其罪名（金訴卷第372頁、本院
    卷第105、231頁），俾檢察官及被告進行攻防辯論，因起訴
    之基本社會事實同一，爰變更起訴法條予以審理（原判決雖
    未記載變更起訴法條，惟原審確已告知上開應適用之罪名予
    以審理，因此部分於判決本旨並無影響，屬無害瑕疵，尚不
    構成撤銷事由）；就後者部分，因共同正犯與幫助犯，僅係
    犯罪型態與得否減刑有所差異，適用之基本法條及所犯罪名
    並無不同，其行為態樣固有共同正犯、單獨犯之分，然尚無
    變更檢察官起訴法條之必要。
二、被告同時將上開兩帳戶資料提供予本案詐欺集團，用以詐取
    如附表編號13至32所示之告訴人（被害人）之財物及提領贓
    款，係以客觀上之一個幫助行為，幫助他人侵害不同告訴人
    （被害人）之財產法益，屬一行為觸犯數個幫助詐欺取財、
    數個幫助一般洗錢罪之同種想像競合犯，依刑法第55條前段
    規定，應各論以一罪。又被告以上開一個幫助行為，幫助本
    案詐欺集團遂行詐欺取財罪、一般洗錢罪之犯行，因而同時
    該當幫助詐欺取財罪、幫助一般洗錢罪，一行為觸犯不同罪
    名之異種想像競合犯，依同法第55條前段規定，亦應從一重
    論以幫助一般洗錢罪處斷。
三、檢察官移送本院併辦部分（即附表編號23至32所示被害人部
    分），與前揭起訴經論罪科刑部分，具有同種想像競合犯之
    裁判上一罪關係，即為起訴效力所及，本院自應併予審究。
四、刑之減輕事由
㈠、按犯洗錢防制法第14條、第15條之罪，在偵查或審判中自白
    者，減輕其刑，洗錢防制法第16條第2項定有明文。被告就
    本案幫助一般洗錢之犯罪事實，於原審及本院審理時坦承不
    諱（金訴卷一第392頁、本院卷第106、231至232頁），應依
    上開洗錢防制法第16條第2項規定，減輕其刑。
㈡、又被告以幫助之意思，參與構成要件以外之行為，為幫助犯
    ，情節顯較實行犯罪構成要件之正犯為輕，爰依刑法第30條
    第2項規定，減輕其刑。
㈢、被告既有上開各減輕其刑之事由，爰依刑法第70條規定遞減
    之。
肆、上訴論斷
一、原審審理結果，以被告罪證明確，依法論罪科刑，固非無見
    。然查：被告一次提供其兆豐帳戶、國泰世華帳戶供本案詐
    欺集團使用之幫助行為，尚有附表編號23至32所示告訴人受
    騙匯款至被告上開帳戶，經檢察官移送本院併辦審理，因與
    起訴經論罪部分具有同種想像競合犯之裁判上一罪關係，即
    為起訴效力所及，原審未及併予審究，容有未洽。
二、檢察官上訴仍執前詞，主張被告應屬本案詐欺集團之共同正
    犯，據此指摘原判決不當，並不可採，已如前述，其上訴為
    無理由。惟原判決既有上開未及審酌之處，自應由本院將原
    判決關於被告部分予以撤銷改判。
三、爰審酌被告正值青年，竟不思以正當管道賺取所需，竟提供
    自己所申辦之金融機構帳戶，供本案詐欺集團詐騙如附表編
    號13至32所示之告訴人（被害人）匯入款項，使如渠等均受
    有非微之財產損失，且被告所為幫助本案詐欺集團不詳成員
    掩飾、隱匿詐欺所得之洗錢行為，增加檢警查緝之困難，使
    被害人更難以取償，所為誠屬可議，應予非難；且被告迄今
    未與附表編號13至32所示之告訴人（被害人）達成和（調）
    解，未能實際賠償渠等所受損害，亦屬不該；惟念被告犯後
    坦承犯行，且前無犯罪經法院判處罪刑之紀錄，素行尚稱良
    好，暨考量被告自陳高中畢業之智識程度，現以打零工為業
    ，月收入約3萬餘元，離婚，育有1個未成年女兒，與前妻共
    同撫養，現與哥哥及生病之父親同住之家庭生活經濟狀況等
    一切情狀（金訴卷一第393頁、本院卷第293頁），量處如主
    文第二項所示之刑，並就罰金部分諭知如易服勞役之折算標
    準如主文第二項所示。
四、按犯罪所得，屬於犯罪行為人者，沒收之。前二項之沒收，
    於全部或一部不能沒收或不宜執行沒收時，追徵其價額。刑
    法第38條之1第1項前段、第3項分別定有明文。而共同正犯
    所得之沒收或追徵，應就各人所分得者為之。所謂各人所分
    得之數，係指個人對犯罪所得有事實上之處分權限者而言（
    最高法院110年度台上字第3884號判決意旨參照）。被告提
    供兆豐及國泰世華帳戶而獲有2萬元之報酬，業據被告於原
    審供承甚明（金訴卷一第392頁），是被告本案之犯罪所得
    即為2萬元，依前揭規定，應予以宣告沒收，並於全部或一
    部不能沒收或不宜執行沒收時，追徵其價額。　　
伍、被告就附表編號1至12被訴涉犯加重詐欺取財及洗錢罪嫌部
    分，業經原審判決不另為無罪之諭知，未經檢察官就此部分
    提起上訴，即非本院上訴審理範圍。另同案被告黃家榮部分
    ，業經原審判處罪刑確定，自不另論列，附此敘明。　　
據上論斷，應依刑事訴訟法第369條第1項前段、第364條、第299
 條第1項前段，判決如主文。
本案經檢察官葉幸眞提起公訴，檢察官葉幸真、蔡榮龍移送併辦
，檢察官何克昌提起上訴，檢察官許月雲到庭執行職務。
中　　華　　民　　國　　111 　年　　12　　月　　8 　　日
                  刑事第一庭    審判長法  官  邱明弘
                                      法  官  黃宗揚
                                      法  官  林書慧
以上正本證明與原本無異。
如不服本判決應於收受本判決後20日內向本院提出上訴書狀，其
未敘述上訴理由者，並得於提起上訴後20日內向本院補提理由書
狀（均須按他造當事人之人數附繕本）「切勿逕送上級法院」。
中　　華　　民　　國　　111 　年　　12　　月　　8 　　日
　　　　　　　　　　　　　　　　　　　書記官  林昭吟
◎、附錄本判決論罪科刑法條：
《中華民國刑法第30條》
幫助他人實行犯罪行為者，為幫助犯。雖他人不知幫助之情者，
亦同。
幫助犯之處罰，得按正犯之刑減輕之。
《中華民國刑法第339條第1項》
意圖為自己或第三人不法之所有，以詐術使人將本人或第三人之
物交付者，處5年以下有期徒刑、拘役或科或併科50萬元以下罰
金。
《洗錢防制法第14條》
有第二條各款所列洗錢行為者，處7年以下有期徒刑，併科新臺
幣5百萬元以下罰金。
前項之未遂犯罰之。
前二項情形，不得科以超過其特定犯罪所定最重本刑之刑。
《洗錢防制法第2條》
本法所稱洗錢，指下列行為：
一、意圖掩飾或隱匿特定犯罪所得來源，或使他人逃避刑事追訴
    ，而移轉或變更特定犯罪所得。
二、掩飾或隱匿特定犯罪所得之本質、來源、去向、所在、所有
    權、處分權或其他權益者。
三、收受、持有或使用他人之特定犯罪所得。　　

◎附表：
編號 告訴人 ／被害人 詐騙時間及方式 匯款時間、金額及匯入之帳戶 證據名稱及出處 1【起訴書附表編號1】 陳安琪 (告訴人) 詐欺集團某成年成員於110年9月8日14時許起，陸續以通訊軟體LINE暱稱「楊融達」聯繫陳安琪，訛稱：可經由操作澳門太陽城網路平台以投資獲利云云，致陳安琪陷於錯誤，因而分別於右列時間，以網路轉帳之方式轉帳右列金額至右列受款帳戶。 110年9月16日11時5分許，轉帳5萬元至阮奕成之台新帳戶。 1.告訴人陳安琪於警詢時之指訴（他卷第163至164頁） 2.內政部警政署反詐騙諮詢專線紀錄表（他卷第165頁） 3.臺南市政府警察局第一分局德高派出所受理詐騙帳戶通報警示簡便格式表（他卷第167頁）    110年9月16日11時7分許，轉帳5萬元至阮奕成之台新帳戶。     110年9月17日15時31分許，轉帳10萬元至阮奕成之台新帳戶。     110年9月17日15時33分許，轉帳10萬元至阮奕成之台新帳戶。  2【起訴書附表編號2】 賈璽敏 (告訴人) 詐欺集團某成年成員於110年9月11日某時許起，陸續以通訊軟體LINE暱稱「MG摩根（在線客服）」、「Jerry」聯繫賈璽敏，訛稱：可經由操作MG摩根之投資網站以投資獲利云云，致賈璽敏陷於錯誤，因而於右列時間，以ATM轉帳之方式轉帳右列金額至右列受款帳戶。 110年9月16日12時18分許，轉帳160萬元至阮奕成之台新帳戶。 1.告訴人賈璽敏於警詢時之指訴（他卷第179至183頁） 2.內政部警政署反詐騙諮詢專線紀錄表（他卷第185頁） 3.新北市政府警察局新店分局江陵派出所受理詐騙帳戶通報警示簡便格式表（他卷第187頁） 3【起訴書附表編號3】 胡仁賓  (告訴人) 詐欺集團某成年成員於110年7月間某日某時許起，陸續以通訊軟體LINE暱稱「LINE游佳玲」、「海德森HDS（圖案1）」、「海德森HDS（圖案2）」、社群軟體IG暱稱「lin_5.6」聯繫胡仁賓，訛稱：可經由操作GF克里夫曼之投資網站以投資獲利云云，致胡仁賓陷於錯誤，因而於右列時間，以臨櫃（無摺）匯款之方式轉帳右列金額至右列受款帳戶。 110年9月17日12時許，匯款18萬元至阮奕成之台新帳戶。 1.告訴人胡仁賓於警詢時之指訴（他卷第191至193頁） 2.內政部警政署反詐騙諮詢專線紀錄表（他卷第195頁） 3.高雄市政府警察局前鎮分局復興路派出所受理詐騙帳戶通報警示簡便格式表（他卷第197頁） 4【起訴書附表編號4】 謝昇達 (告訴人) 詐欺集團某成年成員於110年8月27日13時30分許起，陸續以通訊軟體LINE暱稱「李天成」，及佯稱為富鼎平台專員聯繫謝昇達，訛稱：可經由操作富鼎博奕網路平台以投資獲利云云，致謝昇達陷於錯誤，因而於右列時間，以網路轉帳之方式轉帳右列金額至右列受款帳戶。 110年9月17日13時57分許，轉帳3萬元至阮奕成之台新帳戶。 1.告訴人謝昇達於警詢時之指訴（他卷第215至219頁） 2.內政部警政署反詐騙諮詢專線紀錄表（他卷第221頁） 3.臺北市政府警察局信義分局三張犁派出所受理詐騙帳戶通報警示簡便格式表（他卷第223頁） 5【起訴書附表編號5】 黃文聖 (告訴人) 詐欺集團某成年成員於110年8月31日某時許起（起訴書附表誤載為8月27日13時30分許起），陸續以通訊軟體LINE暱稱「李昂」、「小燕子」、「何天」聯繫黃文聖，訛稱：可經由操作極速賽車博奕網路平台以投資獲利云云，致黃文聖陷於錯誤，因而於右列時間，以臨櫃（無摺）匯款之方式轉帳右列金額至右列受款帳戶。 110年9月17日14時7分許，匯款10萬元至阮奕成之台新帳戶。 1.告訴人黃文聖於警詢時之指訴（他卷第229至232頁） 2.內政部警政署反詐騙諮詢專線紀錄表（他卷第233頁） 3.新北市政府警察局汐止分局汐止派出所受理詐騙帳戶通報警示簡便格式表（他卷第235頁） 6【起訴書附表編號6】 黃微勻 (告訴人) 詐欺集團某成年成員於110年9月17日14時25分前不久某時許起，陸續以通訊軟體LINE暱稱「Gmi專員Amber」、「可可」、「Micky」之名稱而陸續以LINE聯繫黃微勻，訛稱：可經由操作鯨准投融投資網路平台以投資獲利云云，致黃微勻陷於錯誤，因而於右列時間，以臨櫃（無摺）匯款之方式轉帳右列金額至右列受款帳戶。 110年9月17日14時25分許，匯款10萬元至阮奕成之台新帳戶。 1.告訴人黃微勻於警詢時之指訴（他卷第239至240頁） 2.內政部警政署反詐騙諮詢專線紀錄表（他卷第241至242頁） 3.新竹市警察局第一分局北門派出所受理詐騙帳戶通報警示簡便格式表（他卷第243頁） 7【起訴書附表編號7】 何宗祐 （告訴人) 詐欺集團某成年成員於110年9月16日12時31分前某日時許起，陸續以社群軟體IG暱稱「小棉」，及通訊軟體LINE暱稱「偉豪」、「Jerry」、「懷宇」聯繫何宗祐，訛稱：可經由操作MOMA網路平台以投資獲利云云，致何宗祐陷於錯誤，因而於右列時間，以網路轉帳之方式轉帳右列金額至右列受款帳戶。 110年9月17日18時17分許，匯款1萬元至阮奕成之台新帳戶。 1.告訴人何宗祐於警詢時之指訴（他卷第257至258頁） 2.內政部警政署反詐騙諮詢專線紀錄表（他卷第259頁） 3.新北市政府警察局汐止分局橫科派出所受理詐騙帳戶通報警示簡便格式表（他卷第261頁） 8【起訴書附表編號8】 曾稚翔 (告訴人) 詐欺集團某成年成員於110年9月13日13時30分前某日時許起，陸續以社群軟體IG暱稱「妮妮」，及通訊軟體LINE暱稱「Jerry」、「懷宇」聯繫曾稚翔，訛稱：可經由操作MOMA網路平台以投獲利云云，致曾稚翔陷於錯誤，因而分別於右列時間，以網路轉帳之方式轉帳右列金額至右列受款帳戶。 110年9月17日18時26分許，轉帳5萬元至阮奕成之台新帳戶。 1.告訴人曾稚翔於警詢時之指訴（他卷第267至272頁） 2.內政部警政署反詐騙諮詢專線紀錄表（他卷第273頁） 3.臺中市政府警察局第六分局協和派出所受理詐騙帳戶通報警示簡便格式表（他卷第275頁）    110年9月18日12時38分許，轉帳10萬元至阮奕成之台新帳戶。     110年9月18日12時41分許，轉帳1萬2,930元至阮奕成之台新帳戶。  9【起訴書附表編號9】 林沅錞  (告訴人) 詐欺集團某成年成員於110年9月4日18時11分前不久某時許起，陸續以通訊軟體LINE暱稱「不限平台」聯繫林沅錞，訛稱：可經由操作博聖娛樂城網站以投資獲利云云，致林沅錞陷於錯誤，因而分別於右列時間，以網路轉帳之方式轉帳右列金額至右列受款帳戶。 110年9月17日18時27分許，轉帳10萬元至阮奕成之台新帳戶。 1.告訴人林沅錞於警詢時之指訴（他卷第297至300頁） 2.內政部警政署反詐騙諮詢專線紀錄表（他卷第301頁） 3.雲林縣警察局臺西分局橋頭派出所受理詐騙帳戶通報警示簡便格式表（他卷第303頁）    110年9月17日18時27分許，轉帳3萬3,000元至阮奕成之台新帳戶。  10【起訴書附表編號10】 許鏵洧 (告訴人) 詐欺集團某成年成員於110年9月4日17時51分某日時許起，陸續以通訊軟體LINE暱稱「王浩」、「夢熙Mengxi」、「李天成」聯繫許鏵洧，訛稱：可經由操作富鼎博弈網路平台以投資獲利云云，致許鏵洧陷於錯誤，因而於右列時間，以網路轉帳之方式轉帳右列金額至右列受款帳戶。 110年9月18日11時16分許，轉帳20萬元至阮奕成之台新帳戶。 1.告訴人許鏵洧於警詢時之指訴（他卷第315至318頁） 2.內政部警政署反詐騙諮詢專線紀錄表（他卷第319頁） 3.彰化縣警察局員林分局莒光派出所受理詐騙帳戶通報警示簡便格式表（他卷第321頁） 11【起訴書附表編號11】 邱義達 (告訴人) 詐欺集團某成年成員於110年9月4日前不久某日時許起，陸續以通訊軟體LINE暱稱「陳怡如」、「ICO線上客服」、「鈺婷管理員」、「陳志峰」聯繫邱義達，訛稱：可經由操作ICOINITAL外匯投資網路平台以投資獲利云云，致邱義達陷於錯誤，因而分別於右列時間，以網路轉帳之方式轉帳右列金額至右列受款帳戶。 110年9月18日12時13分許，轉帳10萬元至阮奕成之台新帳戶。 1.告訴人邱義達於警詢時之指訴（他卷第327至334頁） 2.內政部警政署反詐騙諮詢專線紀錄表（他卷第337頁） 3.新北市政府警察局新店分局碧潭派出所受理詐騙帳戶通報警示簡便格式表（他卷第339頁）    110年9月18日12時14分許，轉帳10萬元至阮奕成之台新帳戶。  12【起訴書附表編號12】 陳鈺婷  (告訴人) 詐欺集團某成年成員於110年8月19日14時13分許起，陸續以通訊軟體LINE暱稱「Mina」、「D群組管-Nova」，及佯稱為鯨准投融客服人員聯繫陳鈺婷，訛稱：可經由操作鯨准投融投資網路平台以投資獲利云云，致陳鈺婷陷於錯誤，因而於右列時間，以網路轉帳之方式轉帳右列金額至右列受款帳戶。 110年9月18日13時48分許，轉帳1萬元至阮奕成之台新帳戶。 1.告訴人陳鈺婷於警詢時之指訴（他卷第355至360頁） 2.內政部警政署反詐騙諮詢專線紀錄表（他卷第361頁） 3.桃園市政府警察局桃園分局同安派出所受理詐騙帳戶通報警示簡便格式表（他卷第363頁） 13【起訴書附表編號13】 壬○○  (告訴人) 詐欺集團某成年成員於110年9月22日18時前不久某時許起，陸續以社群軟體IG暱稱「奈奈」，及通訊軟體LINE暱稱「李天成」聯繫壬○○，訛稱：可經由操作虛擬貨幣以投資獲利云云，致壬○○陷於錯誤，因而於右列時間，以網路轉帳之方式轉帳右列金額至右列受款帳戶。 110年9月22日18時12分許，轉帳3萬元至乙○○之兆豐帳戶。 1.告訴人壬○○於警詢時之指訴（警一卷第17至21頁） 2.臺中市政府警察局第三分局健康派出所陳報單（警一卷第53頁） 3.臺中市政府警察局第三分局健康派出所受理各類案件紀錄表（警一卷第55頁） 4.臺中市政府警察局第三分局健康派出所受（處)理案件證明單（警一卷第57頁） 5.內政部警政署反詐騙諮詢專線紀錄表（警一卷第59頁） 6.臺中市政府警察局第三分局健康派出所受理詐騙帳戶通報警示簡便格式表（警一卷第61頁） 7.金融機構聯防機制通報單（警一卷第63頁） 8.LINE對話紀錄及簡訊擷圖（警一卷第65至68頁） 9.匯款紀錄（警一卷第69至71頁） 14【起訴書附表編號14】 庚○○  (告訴人) 詐欺集團某成年成員於110年8月24日某時許起，陸續以通訊軟體LINE暱稱「林暐騰」、「楊興」、「奈奈專員」、「李天成」聯繫庚○○，訛稱：可經由操作富鼎博弈網路平台以投資獲利云云，致庚○○陷於錯誤，因而於右列時間，以網路轉帳之方式轉帳右列金額至右列受款帳戶。 110年9月23日11時22分許，轉帳3萬元至乙○○之兆豐帳戶。 1.告訴人庚○○於警詢時之指訴（警一卷第23至30頁） 2.彰化縣警察局彰化分局大埔派出所受理各類案件紀錄表（警一卷第75頁） 3.彰化縣警察局彰化分局大埔派出所受（處)理案件證明單（警一卷第77頁） 4.內政部警政署反詐騙諮詢專線紀錄表（警一卷第79至81頁） 5.彰化縣警察局彰化分局大埔派出所受理詐騙帳戶通報警示簡便格式表（警一卷第83頁） 6.金融機構聯防機制通報單（警一卷第85頁） 7.LINE對話紀錄（警一卷第91至97頁） 8.匯款紀錄（警一卷第101頁） 15【起訴書附表編號15】 己○○  (告訴人) 詐欺集團某成年成員於110年8月17日某時許起，先佯稱為鴻鑫派遣專員，並陸續以通訊軟體LINE暱稱「ANDY」、「吳依」、「世創分析Kevin」、「巧巧客服」聯繫己○○，訛稱：可經由操作投資虛擬貨幣之網路平台以投資獲利云云，致己○○陷於錯誤，因而於右列時間，以網路轉帳之方式轉帳右列金額至右列受款帳戶。 110年9月23日13時58分許，轉帳3萬元至乙○○之兆豐帳戶。 1.告訴人己○○於警詢時之指訴（警一卷第33至36頁） 2.桃園市政府警察局桃園分局同安派出所受理各類案件紀錄表（警一卷第115頁） 3.內政部警政署反詐騙諮詢專線紀錄表（警一卷第117至118頁） 4.桃園市政府警察局桃園分局同安派出所受理詐騙帳戶通報警示簡便格式表（警一卷第119頁） 5.金融機構聯防機制通報單（警一卷第121頁） 6.LINE對話紀錄擷圖（警一卷第127至139頁） 7.匯款紀錄（警一卷第133頁） 16【起訴書附表編號16】 寅○○  (告訴人) 詐欺集團某成年成員於110年9月17日14時30分許起，陸續以通訊軟體LINE暱稱「群監管-沛沛」、「PurelyFX-AT總導Bob」聯繫寅○○，訛稱：可經由操作鯨准投融投資網站之網路平台以投資獲利云云，致寅○○陷於錯誤，因而於右列時間，以ATM轉帳之方式轉帳右列金額至右列受款帳戶。 110年9月23日16時44分許，轉帳1萬元至乙○○之兆豐帳戶。 1.告訴人寅○○於警詢時之指訴（警一卷第37至42頁；他卷第127至132頁） 2.新竹縣政府警察局新湖分局山崎派出所陳報單（警一卷第143頁） 3.新竹縣政府警察局新湖分局山崎派出所受理各類案件紀錄表（警一卷第145頁） 4.新竹縣政府警察局新湖分局山崎派出所受（處)理案件證明單（警一卷第147頁） 5.內政部警政署反詐騙諮詢專線紀錄表（警一卷第149至150頁） 6.新竹縣政府警察局新湖分局山崎派出所受理詐騙帳戶通報警示簡便格式表（警一卷第151頁） 7.金融機構聯防機制通報單（警一卷第153頁） 8.第一銀行存摺存款客戶歷史交易明細表（警一卷第165頁） 9.LINE對話紀錄擷圖（警一卷第167至171頁） 10.鯨准期權投資網站網頁擷圖（警一卷第167頁） 17【起訴書附表編號17】 巳○○  (告訴人) 詐欺集團某成年成員於110年9月10日12時許起，陸續以通訊軟體LINE暱稱「絲綢之路」聯繫巳○○，訛稱：可經由操作虛擬貨幣投資網站以投資獲利云云，致巳○○陷於錯誤，因而分別於右列時間，以網路轉帳之方式轉帳右列金額至右列受款帳戶。 110年9月24日13時8分許，轉帳5萬元至乙○○之國泰世華帳戶。 1.告訴人巳○○於警詢時之指訴（警一卷第43至46頁） 2.桃園市政府警察局桃園分局埔子派出所受理各類案件紀錄表（警一卷第175頁） 3.內政部警政署反詐騙諮詢專線紀錄表（警一卷第177至178頁） 4.桃園市政府警察局桃園分局埔子派出所受理詐騙帳戶通報警示簡便格式表（警一卷第179頁） 5.金融機構聯防機制通報單（警一卷第181頁） 6.LINE對話紀錄擷圖（警一卷第187至199頁） 7.匯款紀錄（警一卷第190頁）    110年9月24日13時9分許，轉帳5萬元至乙○○之國泰世華帳戶。  18【起訴書附表編號18】 丙○○  (被害人) 詐欺集團某成年成員於110年9月24日13時9分許起，陸續以社群軟體IG暱稱「vivi_.1233」，及通訊軟體LINE暱稱「Xue Xue」、「紅心」、「少凱」聯繫丙○○，訛稱：可指導經由操作博弈網站以下注獲利；然丙○○下注錯誤導致公司蒙受損害，必須支付賠償金云云，致丙○○陷於錯誤，因而於右列時間，以ATM轉帳之方式轉帳右列金額至右列受款帳戶。 110年9月24日21時36分許，轉帳2萬元至乙○○之兆豐帳戶。 1.被害人丙○○於警詢時之指訴（警一卷第47至50頁） 2.雲林縣警察局虎尾分局虎尾派出所陳報單（警一卷第203頁） 3.雲林縣警察局虎尾分局虎尾派出所受理各類案件紀錄表（警一卷第205頁） 4.雲林縣警察局虎尾分局虎尾派出所受（處)理案件證明單（警一卷第207頁） 5.內政部警政署反詐騙諮詢專線紀錄表（警一卷第209至210頁） 6.雲林縣警察局虎尾分局虎尾派出所受理詐騙帳戶通報警示簡便格式表（警一卷第211頁） 7.金融機構聯防機制通報單（警一卷第213頁） 8.台新銀行自動櫃員機匯款紀錄（警一卷第219頁） 9.LINE對話紀錄擷圖（警一卷第221至293頁） 10.博弈網站網頁擷圖（警一卷第225頁） 19【起訴書附表編號19】 甲○○  (告訴人) 詐欺集團某成年成員於110年9月19日14時許起，陸續以通訊軟體LINE暱稱「MR.蕭」聯繫甲○○，訛稱：可經由操作投資網站以投資獲利云云，致甲○○陷於錯誤，因而分別於右列時間，以網路轉帳之方式轉帳右列金額至右列受款帳戶。 110年9月22日16時31分許，轉帳5萬元至乙○○之國泰世華帳戶。 1.告訴人甲○○於警詢時之指訴（警三卷第6至7頁） 2.內政部警政署反詐騙諮詢專線紀錄表（警三卷第8頁） 3.臺中市政府警察局大雅分局潭子分駐所受理詐騙帳戶通報警示簡便格式表（警三卷第9至10頁） 4.金融機構聯防機制通報單（警三卷第13至14頁） 5.LINE對話紀錄擷圖（警三卷第15至17頁） 6.匯款紀錄（警三卷第19至21頁）    110年9月22日16時33分許，轉帳5萬元至乙○○之國泰世華帳戶。     110年9月23日13時14分許，轉帳4萬2,000元至乙○○之兆豐帳戶。  20【起訴書附表編號20】 癸○○  (告訴人) 詐欺集團某成年成員於110年9月22日19時17分前某日時許起，陸續以通訊軟體LINE暱稱「魔龍連過外掛」聯繫癸○○，訛稱：可經由操作THA投資網站以投資獲利云云，致癸○○陷於錯誤，因而分別於右列時間，以ATM轉帳之方式轉帳右列金額至右列受款帳戶。 110年9月23日14時10分許，轉帳2萬3,000元至乙○○之兆豐帳戶。 1.告訴人癸○○於警詢時之指訴（警二卷第10至16頁） 2.內政部警政署反詐騙諮詢專線紀錄表（警二卷第20至21頁） 3.嘉義縣警察局枋子分局大鄉派出所受理詐騙帳戶通報警示簡便格式表（警二卷第26頁） 4.金融機構聯防機制通報單（警二卷第28頁） 5.「癸○○」中國信託銀行存摺交易明細資料（警二卷第30至36頁） 6.LINE對話紀錄擷圖（警二卷第80至97頁） 7.THA網路平台擷圖畫面（警二卷第98至100頁） 8.匯款資料（警二卷第101至103頁）    110年9月23日16時14分許，轉帳1萬7,000元至乙○○之兆豐帳戶。     110年9月24日17時23分許，轉帳1萬元至乙○○之兆豐帳戶。  21【起訴書附表編號21】 未○○  (告訴人) 詐欺集團某成年成員於110年9月17日某時許起，陸續以通訊軟體LINE暱稱「鐘國華」、「Zhi Wei」之理專人員聯繫未○○，訛：可經由操作Millinium投資網站以投資獲利云云，致未○○陷於錯誤，因而於右列時間，以網路轉帳之方式轉帳右列金額至右列受款帳戶。 110年9月22日15時9分許，轉帳3萬元至乙○○之兆豐帳戶。 1.告訴人未○○於警詢時之指訴（偵四卷第77至85頁） 2.臺中市政府警察局第三分局健康派出所陳報單（偵四卷第71頁） 3.臺中市政府警察局第三分局健康派出所受（處)理案件證明單（偵四卷第73頁） 4.臺中市政府警察局第三分局健康派出所受理各類案件紀錄表（偵四卷第75頁） 5.內政部警政署反詐騙諮詢專線紀錄表（偵四卷第89至91頁） 6.臺中市政府警察局第三分局健康派出所受理詐騙帳戶通報警示簡便格式表（偵四卷第93頁） 7.金融機構聯防機制通報單（偵四卷第95頁） 8.匯款紀錄（偵四卷第127頁） 9.投資網站網頁照片（偵四卷第133頁） 10.LINE對話紀錄（偵四卷第135至149頁） 22【起訴書附表編號22】 戌○○  (告訴人) 詐欺集團某成年成員於110年9月14日16時32分許起，陸續以社群軟體IG暱稱「Mina」，及通訊軟體LINE暱稱「D群組管-Susu」聯繫戌○○，訛稱：經由操作鯨准投融投資網路平台以投資獲利云云，致戌○○陷於錯誤，因而於右列時間，以網路轉帳之方式轉帳右列金額至右列受款帳戶。 110年9月24日13時39分許，轉帳3萬元至乙○○之兆豐帳戶。 1.告訴人戌○○於警詢時之指訴（偵一卷第23至27頁） 2.桃園市政府警察局龍潭分局龍潭派出所受理各類案件紀錄表（偵一卷第29頁） 3.桃園市政府警察局龍潭分局龍潭派出所受（處)理案件證明單（偵一卷第31頁） 4.內政部警政署反詐騙諮詢專線紀錄表（偵一卷第33至34頁） 5.桃園市政府警察局龍潭分局龍潭派出所受理詐騙帳戶通報警示簡便格式表（偵一卷第35頁） 6.匯款紀錄（偵一卷第41頁） 7.鯨准投融網頁（偵一卷第43頁） 8.LINE對話紀錄擷圖（偵一卷第44至47頁）  23 【併辦一附表編號1】 子○○ （告訴人)  子○○於網路瀏覽詐騙集團刊登之投資訊息後，連結某網站並註冊帳戶，該網站人員向子○○佯稱只要將金額匯入，便有專業顧問會帶著投資人賺錢云云，致子○○陷於錯誤，因而依指示匯款或轉帳數筆款項入詐騙集團成員指示之帳戶内，其中有1筆於右列時間轉帳至被告兆豐銀行帳戶内。 110年9月22日12時14分許，轉帳1萬元至乙○○之兆豐帳戶。 1.彰化縣警察局北斗分局埤頭分駐 所陳報單（併案警一卷P47) 2.彰化縣警察局北斗分局埤頭分駐所受理各類案件紀錄表（併案警一卷P49) 3.彰化縣警察局北斗分局埤頭分駐所受（處)理案件證明單（併案警一卷P51) 4.內政部警政署反詐騙諮詢專線紀錄表（併案警一卷P53) 5.彰化縣警察局北斗分局埤頭分駐所受理詐騙帳戶通報警示簡便格式表（併案警一卷P69) 6.金融機構聯防機制通報單（併案警一卷P71) 7.匯款紀錄（併案警一卷P85) 8.LINE對話紀錄擷圖（併案警一卷P79) 24 【併辦一附表編號2】 丁○○ （告訴人) 丁○○於網路臉書上閱覽詐騙集團刊登之工作賺錢貼文後，陷於錯誤而受騙，於某網站註冊帳戶，並依指示匯款入詐騙集團提供之帳戶，其中有1筆款項於右述時間匯入被告兆豐銀行帳戶内。 110年9月22日17時24分許，轉帳1萬1千元至乙○○之兆豐帳戶。 1.新北市政府警察局新莊分局頭前派出所受理各類案件紀錄表（併偵二卷P19) 2.新北市政府警察局新莊分局頭前派出所受（處)理案件證明單（併偵二卷P21 ) 3.新北市政府警察局新莊分局頭前派出所受理詐騙帳戶通報警示簡便格式表（併偵二卷P35 ) 4.金融機構聯防機制通報單（併偵二卷P37 ) 5.內政部警政署反詐騙諮詢專線紀錄表（併偵一卷P39) 6.匯款紀錄（併偵二卷P67) 7.LINE對話紀錄擷圖（併偵二卷P41-62) 25 【併辦一附表編號3】 丑○○ （被害人) 丑○○於網路臉書認識暱稱為「魔龍外掛」之人，「魔龍外掛」以介紹丑○○投資賺錢為由，使丑○○陷於錯誤而受騙，將其在LEO博弈娛樂城之帳號、密碼告知「魔龍外掛」進行操作，並依指示匯款入「魔龍外掛」提供之帳戶，其中有1筆款項於右述時間先轉帳入癸○○所有中國信託銀行帳戶後，再轉帳入被告之兆豐銀行帳戶。 110年9月23日16時8分許，轉帳1萬7千元。先轉帳入癸○○所有中國信託银行000-000000000000帳戶後，再於同日16時14分轉帳入被告之兆豐銀行帳戶。（見併偵二卷第13頁被告乙○○兆豐銀行客戶存款往來明細） 1.桃園市政府警察局楊梅分局新屋分駐所陳報單（併警二卷P17) 2.桃園市政府警察局楊梅分局新屋分駐所受理各類案件紀錄表（併警二卷P19) 3.桃園市政府警察局楊梅分局新屋分駐所受（處)理案件證明單（併警二卷P20) 4.內政部警政署反詐騙諮詢專線紀錄表（併警二卷P21) 5.桃園市政府警察局楊梅分局新屋分駐所金融機構聯防機制通報單（併警二卷P24) 6.桃園市政府警察局楊梅分局新屋分駐所受理詐騙帳戶通報警示簡便格式表（併警二卷P23) 7.匯款紀錄（併警二卷P27) 26 【併辦一附表編號4】 申○○ （告訴人) 申○○於網路認識暱稱為「林麗玉」之人，「林麗玉」以介紹投資獲利為由，使申○○陷於錯誤而受騙，於某網站註冊帳戶，並依指示匯款入「林麗玉」提供之帳戶，其中有1筆款項於右述時間匯款入被告兆豐銀行帳戶内。 110年9月22日13時46分許，轉帳28萬5696元至乙○○之兆豐帳戶 1.內政部警政署反詐騙諮詢專線紀錄表（併警三卷P57) 2.南投縣政府警察局草屯分局復興派出所受理詐騙帳戶通報警示簡便格式表（併警三卷P59) 3.金融機構聯防機制通報單（併警三卷P61) 4.存摺內頁之匯款紀錄、國內匯款申請書（併警三卷P63、65) 5.君泰投資有份公司網頁畫面截圖（併警三卷P7) 6.LINE對話紀錄擷圖（併警三卷P69-71) 7.南投縣政府警察局草屯分局復興派出所受（處)理案件證明單（併警三卷P73) 27 【併辦一附表編號5】 午○○ （告訴人) 午○○於網路交友軟體認識暱稱為「王郁瑄」之人’「王郁瑄」以籌措醫藥費、開店資金為由向午○○借款，致午○○陷於錯誤而受騙，轉帳或匯款至「王郁瑄」提供之帳戶，其中有1筆款項於右述時間轉帳入被告兆豐銀行帳戶内。 110年9月22日14時8分許，轉帳5萬元至乙○○之兆豐帳戶 1.匯款記錄（併警四卷P49） 2.王郁瑄、李天承資料截圖（併警四卷P51） 3.基隆市警察局第三分局七堵派出所受（處）理案件證明單（併警四卷P63) 28 【併辦一附表編號6】 卯○○ （告訴人) 卯○○於網路社群軟體認識暱稱為「宸宸」之人，「宸宸」以介紹卯○○賺錢為由，使卯○○陷於錯誤而受騙，於某網站註冊帳戶及儲值，嗣客服人員以其帳戶被凍結需要保證金才能解除，卯○○因此依指示匯款入客服人員提供之帳戶，其中有1筆款項於右述時間匯款入被告國泰世華銀行帳戶内。 110年9月22日18時25分許，轉帳3萬元至乙○○之國泰世華帳戶 1.林縣警察局斗六分局公正派出所受（處)理案件證明單（併警五卷P7） 2.雲林縣警察局斗六分局公正派出所受理各類案件紀錄表（併警五卷P9） 3.内政部警政署反詐騙諮詢專線紀錄表（併警五卷P11） 4.雲林縣警察局斗六分局公正派出所受理詐騙帳戶通報警示簡便格式表（併警五卷P15） 5.金融機構聯防機制通報單（併警五卷P19） 6.匯款記錄（併警五卷P25） 7.金好運娛樂城網頁畫面（併警五卷P23-25） 8.LINE對話紀錄擷圖（併警五卷P27-37） 29 【併辦一附表編號7-1】 酉○○ （告訴人) 酉○○想兼職而於通訊軟體LINE「全民兼職」群組認識暱稱為「邱煜璋」之人，並依「邱煜璋」指示於某投資網站開設帳戶，「邱煜璋」再介紹LINE暱稱「ZhiWei」之人向酉○○佯稱可在投資網站投入資金，由其操作獲利云云，使酉○○陷於錯誤而受騙，並依指示轉帳數筆款項入「ZhiWei」提供之帳戶，其中有1筆款項於右述時間轉帳入被告兆豐銀行帳戶内。 110年9月22日16時36分許，轉帳4萬1000元至乙○○之兆豐帳戶 1.内政部警政署反詐騙諮詢專線紀錄表（併警六卷P19-21） 2.臺中市政府警察局烏日分局烏日派出所受理詐騙帳戶通報警示簡便格式表（併警六卷P25） 3.金融機構聯防機制通報單（併警六卷P31） 4.LINE對話紀錄擷圖（併警六卷P43-57） 5.Millinium投資網站頁面截圖（併警六卷P59-60） 6.匯款記錄（併警六卷P61） 7.臺中市政府警察局烏日分局烏日派出所受理各類案件紀錄表（併警六卷P65） 8.臺中市政府警察局烏日分局烏日派出所受（處)理案件證明單（併警六卷P67） 30 【併辦一附表編號7-2】 戊○○ （告訴人) 戊○○經由社群軟體某帳戶之介紹，因而受騙於MOMA網站開設帳戶進行虛擬貨幣投資，該網站客服人員再利用LINE與戊○○聯絡，佯以重設帳戶安全碼等各種理由要戊○○匯款，使何恭字陷於錯誤而受騙，陸續依指示轉帳數筆款項入客服人員提供之帳戶，其中有1筆款項於右述時間轉帳入被告兆豐銀行帳戶内。 110年9月24日12時10分許，轉帳12 萬7098元至乙○○之兆豐帳戶 1.内政部警政署反詐騙諮詢專線紀錄表（併警六卷P75-76） 2.新北市政府警察局海山分局海山派出所受理詐騙帳戶通報警示簡便格式表（併警六卷P83） 3.金融機構聯防機制通報單（併警六卷P93） 4.匯款記錄（併警六卷P101） 5.LINE對話紀錄擷圖（併警六卷P105-141） 6.新北市政府警察局海山分局海山派出所受理各類案件紀錄表（併警六卷P145） 7.新北市政府警察局海山分局海山派出所受（處)理案件證明單（併警六卷P147） 31 【併辦二附表編號1】 辰○○ （告訴人) 辰○○於通訊軟體LINE認識某人後，該人介紹辰○○於TRYDA投資網站註冊帳戶進行投資，保證獲利，穩賺不賠，致辰○○信以為真而陷於錯誤，於註冊後轉帳款項入客服人員指示之帳戶内，其中有2筆於右列時間轉帳至被告兆豐銀行帳戶内。 於110年9月22日15時48分許、 同年月日15時50分許，分別轉帳3萬元、6千元至乙○○之兆豐帳戶 1.内政部警政署反詐騙諮詢專線紀錄表（併警七卷P37-38） 2.臺中市政府警察局東勢分局東勢派出所受理詐騙帳戶通報警示簡便格式表（併警七卷P39） 3.金融機構聯防機制通報單（併警七卷P41-42） 4.臺中市政府警察局東勢分局東勢派出所受（處)理案件證明單（併警七卷P43） 5.告訴人存摺封面、匯款記錄（併警七卷P44、46-47） 32 【併辦三附表編號1】 辛○○ （告訴人) 辛○○於網路臉書頁面瀏覽詐騙集團刊登之投資虛擬貨幣獲取高額利潤訊息後，受騙陷於錯誤，加入對方通訊軟體LINE為好友，並依對方指示匯款或轉帳數筆款項入詐騙集團成員指示之帳戶内，由對方為其操作投資，於辛○○欲提領獲利金額時，以各種理由要求辛○○再匯款或轉帳，辛○○始知受騙。於被騙過程中有3筆款項於右列時間轉帳至被告兆豐銀行帳戶内。 110年9月22日11時11分、同年月日11時13分、同年月日11時16分許，分別轉帳3萬元、3萬元、3千元至乙○○之兆豐帳戶 1.金融機構聯防機制通報單（併警八卷P3） 2.桃園市政府警察局平鎮分局平鎮派出所受理詐騙帳戶通報警示簡便格式表（併警八卷P5-6） 3.内政部警政署反詐騙諮詢專線紀錄表（併警八卷P15-16） 4.桃園市政府警察局平鎮分局平鎮派出所受理各類案件紀錄表（併警八卷P35） 5.告訴人郵局存摺內頁交易明細（併警八卷P19） 備註： 一、臺灣屏東地方檢察署111年度偵字第1349、3280、4583、6335、6684、6772、7455號檢察官移送併辦意旨書，簡稱併辦一。 二、臺灣屏東地方檢察署111年度偵字第10292號檢察官移送併辦意旨書，簡稱併辦二。 三、臺灣屏東地方檢察署111年度偵字第13857號檢察官移送併辦意旨書，簡稱併辦三。     

◎、附件：卷宗名稱及代號索引
卷證名稱  代號 潮警偵字第11032169300號卷 警一卷 高市警港分偵字第11072540800號卷 警二卷 雲警虎偵字第1100015295號卷 警三卷 屏東地檢署110年度偵字第11334號卷 偵一卷 屏東地檢署110年度偵字第11574號卷 偵二卷 屏東地檢署110年度偵字第12331號卷 偵三卷 屏東地檢署110年度偵字第12519號卷 偵四卷 臺灣屏東地方檢察署110年度他字第3104號卷 他卷 北市警投分刑字第11030281932號 併警一卷 嘉朴警偵字0000000000號 併警二卷 中市警東分偵字第1110012108號 併警三卷 北市警内分刑字第11130075747號 併警四卷 基警四分偵字第11004146275號 併警五卷 中警分刑字第1100067542號 併警六卷 高市警鳳分偵字第11170737100號 併警七卷 潮警偵字第11131560700號 併警八卷 屏東地檢署111年度偵字第1349號卷 併偵一卷 屏東地檢署111年度偵字第3280號卷 併偵二卷 屏東地檢署111年度偵字第13857號卷 併偵三卷 臺灣屏東地方法院110年度聲羈字第288號卷 聲羈卷 臺灣屏東地方法院111年度金訴字第40號卷<卷一> 金訴卷一 臺灣屏東地方法院111年度金訴字第40號卷<卷二> 金訴卷二 本院111年度金上訴字第270號卷 本院卷